【裁判字號】    99,簡上,229
【裁判日期】    990713
【裁判案由】    傷害等
【裁判全文】
臺灣高雄地方法院刑事判決             99年度簡上字第229號
上  訴  人
即  被  告  丙○○
            甲○○
上列上訴人因傷害等案件，不服本院高雄簡易庭民國99年3 月29
日98年度審簡字第4682號刑事簡易判決（檢察官聲請簡易判決處
刑案號：98年度偵字第15908 號），提起上訴，本院第二審合議
庭判決如下︰
    主  文
上訴駁回。
丙○○、甲○○均緩刑貳年，緩刑期間付保護管束。
    事  實
一、丙○○與乙○○曾有夫妻關係，於民國96年6 月8 日離婚，
    為家庭暴力防治法第3 條第1 款規定之家庭成員關係：(一)丙○○為接其與乙○○所生廖姓女童（91年5 月間生，真實姓
    名年籍詳卷）返家過年，於98年1 月24日中午12時許，帶同
    其妻甲○○前往乙○○位在高雄縣鳳山市○○○路58巷30號
    住處時，二人因故與乙○○發生爭執，丙○○竟基於公然侮
    辱人之犯意，以「不要臉、死要錢」等語辱罵乙○○；甲○○則基於傷害人身體、毀損及恐嚇之犯意，持掃把柄刺向乙○○胸部，致使乙○○跌倒而受有胸下部挫傷疼痛及左大腿
    後瘀腫4 1 公分之傷害，於雙方拉扯間該掃把更刺穿乙○○住處大門之紗網，並打翻乙○○所有之精油1 瓶，均致令
    不堪使用，復向乙○○恫稱：「不要再打電話給我老公，不
    然找人打妳」等語，使乙○○心生畏懼而致生危害於身體安
    全；(二)丙○○、甲○○為接走廖姓女童，於98年3 月27日下
    午4 時30分許，前往坐落高雄縣大寮鄉之「卡爾頓安親班」
    時，又與乙○○發生衝突，旋為強行將廖姓女童抱走，竟共
    同基於傷害人身體之犯意聯絡，由甲○○以拉扯乙○○身體
    而使丙○○得以抱走廖姓女童之方式，致乙○○受有左肩肌
    肉拉傷腫痛及左肘挫紅腫之傷害。
二、案經乙○○訴由高雄縣政府警察局鳳山分局報告臺灣高雄地
    方法院檢察署檢察官偵查聲請以簡易判決處刑。
    理    由
一、證據能力部分：按被告以外之人於審判外之陳述，雖不符刑
    事訴訟法第159 條之1 至之4 之規定，然經當事人於審判程
    序同意作為證據，法院審酌該言詞陳述或書面陳述作成時之
    情況，認為適當者，亦得為證據，刑事訴訟法第159 條之5
    第1 項定有明文。本判決後開引用具有傳聞證據性質之證據
    資料，已經檢察官、被告於審理期日同意為證據使用，是其
    縱無刑事訴訟法第159 條之1 至第159 條之4 或其他傳聞法
    則例外之情形，亦經本院審酌該證據作成之情況，既無違法
    取得情事，復無證明力明顯過低等情形，以得供做法院判斷
    事實之依據為適當，認為均有證據能力，得為證據。
二、前揭犯罪事實除據上訴人即被告丙○○、甲○○（下稱被告
    ）於本院審理時自白不諱，並經證人即告訴人乙○○、證人
    即在場目擊之人陳京宏、證人即上開安親班老師陶淑娥於警
    詢及偵查中證述綦詳，復有大東醫院驗傷診斷證明書2 紙、
    高雄縣政府警察局鳳山分局處理家庭暴力案件現場報告表及
    現場毀損照片4 幀在卷可稽，被告丙○○、甲○○自白犯罪
    ，核與事實相符，犯行堪予認定。本件被告犯罪事證已臻明
    確，應依法論科。
三、按家庭暴力者，謂家庭成員間實施身體或精神上不法侵害之
    行為；又家庭暴力罪者，謂家庭成員間故意實施家庭暴力行
    為而成立其他法律所規定之犯罪，家庭暴力防治法第2 條第
    1 款、第2 款分別定有明文。本件被告丙○○與告訴人乙○○係前配偶關係，屬家庭暴力防治法第3 條第1 款規定之家
    庭成員，被告丙○○上開所為公然侮辱及傷害犯行，雖屬家
    庭暴力防治法第2 條第1 款及第2 款之家庭暴力罪，惟因家
    庭暴力防治法之上開條文並無罰則規定，是此部分犯行，仍
    應依刑法規定予以論罪科刑。核被告丙○○就前揭犯罪事實
    (一)所為，係犯刑法第309 條第1 項公然侮辱罪；就前揭犯罪
    事實(二)所為，係犯刑法第277 條第1 項普通傷害罪；被告甲○○就前揭犯罪事實(一)所為，係犯刑法第277 條第1 項普通
    傷害罪、同法第354 條毀損他人物品罪及同法第305 條恐嚇
    危害身體安全罪；就前揭犯罪事實(二)所為，係犯同法第277
    條第1 項普通傷害罪。又被告二人間，就前揭犯罪事實(二)所
    為傷害犯行，有犯意聯絡及行為分擔，應論以共同正犯，被
    告甲○○與告訴人乙○○雖無家庭成員關係，然其此部分犯
    行既與有身分關係之人丙○○共同實行，應依刑法第31條第
    1 項規定，亦成立家庭暴力罪。另被告甲○○於前揭犯罪事
    實(一)先後毀損告訴人乙○○所有精油及大門紗網之毀損他人
    物品罪犯行，係於密切接近之時間及同一地點實施，其數行
    為所侵害者為同一法益，各舉動間獨立性極為薄弱，依一般
    社會健全觀念，難以強行分開，在刑法評價上，應屬接續犯
    而論以一罪，應論以一個毀損他人物品罪。再被告二人所為
    上開犯行，犯意各別，行為互殊，所犯罪名有異，應予分論
    併罰。
四、原審以被告丙○○、甲○○罪證明確，分別適用刑法第28條
    、第31條第1 項（原判決漏載）、第277 條第1 項、第305
    條、第309 條第1 項、第354 條、第51條第6 款、第41條第
    1 項前段，刑法施行法第1 條之1 等規定，並審酌被告二人
    不思以理性方式解決子女監護、扶養問題，遽以如上所載之
    方式，公然侮辱、傷害、恐嚇告訴人，並毀損告訴人所有之
    前開物品，惟兼衡被告丙○○係因與前妻乙○○離婚，約定
    雙方所生子女均由丙○○監護，然由於該條關於被告行使子
    女監護及探視權方式之約定內容過於抽象，及雙方未能妥適
    溝通等因素，致使被告丙○○未能順利行使其監護權利，因
    而衍生本件之犯罪動機，再參酌其目的、手段，暨被告二人
    均無前科，有臺灣高等法院被告前案紀錄表在卷可查等一切
    情狀，就被告丙○○所犯公然侮辱罪部分，量處拘役20日、
    共同犯傷害罪部分，量處拘役20日，應執行拘役30日，並諭
    知如易科罰金，以新臺幣（下同）1,000 元折算1 日；就被
    告甲○○犯傷害罪部分，量處拘役20日、犯毀損他人物品罪
    部分，量處拘役20日、犯恐嚇危害安全罪部分，量處拘役20
    日、犯共同傷害罪部分，量處拘役20日；應執行拘役60日，
    並諭知易科罰金，以1,000 元折算壹日，被告甲○○持以傷
    害告訴人及用以毀損告訴人所有前揭物品之掃把1 支，未經
    扣案，且無積極證據足證係被告甲○○所有，為免將來執行
    上之困難，不予以宣告沒收，其認事用法並無違誤，量刑亦
    稱妥適，被告丙○○、甲○○上訴以原審量刑過重指摘原判
    決不當，為無理由，應予駁回。又被告丙○○、甲○○前均
    未曾受有期徒刑以上刑之宣告，有臺灣高等法院被告前案紀
    錄表各1 份在卷可參，本院審酌二人因一時失慮而罹於刑章
    ，嗣並已經與告訴人成立調解，給付告訴人100,000 元以填
    補損害，有調解筆錄1 份在卷可參，量渠經此偵、審程序及
    刑之宣告，當知所警惕，信無再犯之虞，認前開所宣告之刑
    以暫不執行為適當，爰各諭知緩刑2 年，並依家庭暴力防治
    法第38條第1 項規定諭知於緩刑期間付保護管束，以啟自新
    。
據上論斷，應依刑事訴訟法第455 條之1 第1 項、第3 項、第36
4 條、第368 條，家庭暴力防治法第38條第1 項，刑法第74條第
1項 第1 款，判決如主文。
本案經檢察官李茂增到庭執行職務
中    華    民    國    99    年    7     月    13    日
                刑事第十九庭  審判長法  官  陳志銘
                                    法  官  吳芝瑛
                                    法  官  陳松檀
以上正本證明與原本無異。
不得上訴。
中    華    民    國    99    年    7     月    13    日
                                    書記官  彭帥雄
附錄本判決論罪法條全文：
中華民國刑法第277條
傷害人之身體或健康者，處3 年以下有期徒刑、拘役或1 千元以
下罰金。
犯前項之罪因而致人於死者，處無期徒刑或7 年以上有期徒刑；
致重傷者，處3 年以上10年以下有期徒刑。
中華民國刑法第305條
以加害生命、身體、自由、名譽、財產之事，恐嚇他人致生危害
於安全者，處2 年以下有期徒刑、拘役或3 百元以下罰金。
中華民國刑法第309條
公然侮辱人者，處拘役或3 百元以下罰金。
以強暴犯前項之罪者，處1 年以下有期徒刑、拘役或5 百元以下
罰金。
中華民國刑法第354條
毀棄、損壞前二條以外之他人之物或致令不堪用，足以生損害於
公眾或他人者，處2 年以下有期徒刑、拘役或5 百元以下罰金。

司法院資訊處製作；財團法人民間司法改革基金會備份。
